---
title: "FinalProject-ArthurWang"
output: html_document
date: "2023-06-07"
---

```{r setup, include=FALSE}
knitr::opts_chunk$set(echo = TRUE)
```

## Data Preparation

##code

```{r code1}
#import data
library(readr)
missing_population <- 
  read.csv("missing_population.csv")
#The field name is vacant due to the use of field merging in the original data, so fill in the data first, and give the field name the name merge.
#View(missing_population)
```

#setting
```{r code1}
#引入函數庫
library(stringr)
library(magrittr)
library(dplyr)
library(tidyverse)
library(ggplot2)
```

#check detail
```{r code2}
print("YoY data : ")
missing_population[c(5:25,50,88,125,162,199,236,273),1]
```
#年資料，資料表示方法不統一，有中文數字也有阿拉伯數字

```{r code2}
print("MoM data : ")
missing_population[298:309,1]
```
#月資料

```{r code2}
print("area data :")
missing_population[26:49,1]
```
#縣市資料，但其中台灣省與福建省是縣的總和資料，屬重複計算。

```{r code2}
print('note1 : ')
missing_population[311:316,1]
```

```{r code2}
print('note2 : ')
missing_population[311:315,20]
```
#兒童 x <12
#少年 x >= 12 , x <18
#青年 x >= 18 , x <24
#成年 x >= 24 , x <65
#老人 x >=65

#The classification is not clear, there are many types, and Chinese numbers are mixed
#Row data include YoY,MoM,Area,notes....

#Show feature
```{r code3}
names(missing_population)
```
#欄位名稱無定義
#meaningless
```{r code3}
missing_population[1:4,]
```
#欄資料分類分散在2~4列，且有重複計算資料，兒童包含幼童，成年包含老人。
#且因原始資料為了易讀性，使用跨欄置中，導致匯入的csv檔，有部分儲存為空。

```{r code}
check_class <- function(dataSet3) {
  # class check
  class_check <- vector("integer", length(dataSet3))
  for(.x in seq_along(dataSet3)){
    class_check[[.x]] <- class(dataSet3[[.x]])
  }
  names(class_check) <- names(dataSet3)
  class_check # the last executed line
}


check_na <- function(dataSet3){
  # NA check
  na_check <- vector("integer", length(dataSet3))
  for(.x in seq_along(dataSet3)){
    na_check[[.x]] <- sum(is.na(dataSet3[[.x]]))
  }
  names(na_check) <- names(dataSet3)
  na_check # the last executed line
}


check_class(missing_population)
check_na(missing_population)
```
#數據皆為字串屬性，慶幸沒有na值


#我想針對(1)近十年的YoY資料、(2)去年的地區資料進行分析，因次先做簡單的資料清理。
#STEP1 備份資料並刪除多餘資訊
```{r code}
#copy data避免傷到原始資料
df_msp <- missing_population

#刪除備註資料
df_msp <- df_msp[-c(310:321),]
```

```{r code4}


#STEP2 將欄位名稱補齊並放到正確的位置
summary <- list()
summary$org_information$cal_row <- nrow(df_msp)
summary$org_information$cal_col <- ncol(df_msp)

#fill column name
#檢查第二列、第三列，只要值為空就會將左邊的值填入。
for( row in 2:3 ){
  for( col in 2:31 ){
    if(df_msp[row, col] == ""){
      col0 <- col - 1
      df_msp[row,col0] -> df_msp[row,col]
    }
  }
}
#delete row 1
#刪掉單位
df_msp <- df_msp[-1, ]
View(df_msp)
```


```{r code}
#將欄位名稱從中文轉換成英文
##rename chinese featurn to english feature
#引入中英對照表
df_C2E <-
  read.csv("chinese2english.csv")
#calclate df_C2E rows & columns
C2E_row <- sum(!is.na(df_C2E[,1]))
#row = 35
C2E_col <- sum(!is.na(df_C2E[1,]))
#col = 2
#Use the Chinese-English comparison table to convert Chinese into English
for( row in 1:C2E_row ){
  C <- df_C2E[row,1]
  E <- df_C2E[row,2]
  df_msp[ df_msp== C ] <- E
}
names(df_msp)[1] <- "missing_population"
View(df_msp)
```

```{r code }
#Merge features and give field names
for( i in 2:31){
  col_name <- paste(df_msp[1:3, i], collapse = "-")
  names(df_msp)[i] <- col_name
}

df_msp <- df_msp[-c(1:3), ]

View(df_msp)
```

```{r code}

# 將 df 中的所有值從字串轉換為數值
df_msp1 <- df_msp
df_msp1[,2:31] <-data.frame(lapply(df_msp1[,2:31], function(x) gsub(",", "", x)))
df_msp1[,2:31] <-data.frame(lapply(df_msp1[,2:31], function(x) gsub("-", 0, x)))
df_msp1[,2:31] <- as.data.frame(lapply(df_msp1[,2:31], as.numeric))
names(df_msp1) <- gsub("--", ".", names(df_msp1))
names(df_msp1) <- gsub("-", ".", names(df_msp1))

df_msp1
```

```{r code}
#確認是否屬性改變成功
check_class(df_msp1)
```
#STEP3 去除重複性資料以及合併欄位名稱時出現的錯誤
#problem
#1. Duplication found in the data "Child\n( Include Young Child)" "Adult\n( Include Elderly)" ,so creat new features "Child" "Adult"，
#Grep the field name containing include
```{r code}
#備份
df_msp2 <- df_msp1

#show feature names
#儲存df_msp2所有欄位名稱
summary$information$names <- list()
summary$information$names <- as.list(names(df_msp2) ) 
#提取包含Include的欄位名稱，儲存至summary$information$include_duplicate_data
summary$information$include_duplicate_data <- as.character( summary$information$names[grep("Include",summary$information$names) ])

#建立一個暫時的data frame，用於刪除include資訊
temp_df <- str_split(summary$information$include_duplicate_data, "\\.") |> as.data.frame()
temp_df <- setNames(temp_df, rep(0, ncol(temp_df)))

#刪除include後面的字串
temp_df[1,] <- gsub("\n.*", "", temp_df[1,])

#擴增8個欄位
new_cols <- data.frame(matrix(0, nrow = nrow(df_msp2), ncol = 39 - 31))
df_msp2 <- cbind(df_msp2, new_cols)
#將值合併，並指定成df_msp2 32~39欄的欄位名稱
for( i in 1:8){
  col_name <- paste(temp_df[1:3, i], collapse = ".")
  names(df_msp2)[31 + i] <- col_name
}
#查看新增欄位之名稱
df_msp2[,32:39] |> names()
```
```{r code}
#將數據減去重複值以後輸入進新的欄位
#備份
df_msp3 <- df_msp2
#處理兒童資料
grep("Young Child", names(df_msp))
# 8  9 10 11 12 13 14 15
for( i in 1:4){
  df_msp3[,31+i] <- as.numeric(df_msp3[,11+i]) -  as.numeric(df_msp3[,7+i])
 
}
#處理成人資料
grep("Elderly", names(df_msp))
# 24 25 26 27 28 29 30 31
for( i in 1:4){
  df_msp3[,35+i] <- as.numeric(df_msp3[,23+i]) -  as.numeric(df_msp3[,27+i])
}

#刪除包含include之欄位
df_msp4 <- df_msp3[,-c(12:15,24:27)]

View(df_msp4)
```

#提取兩張表格(1)102~111的資料 (2)111年全國各縣市的資料
```{r code5}
#(1)102~111的資料
df_year_list  <- data.frame(
  matrix(
    nrow = 10,
    ncol = 31
  )
)
names(df_year_list) <- names(df_msp4)

for(i in 102:111){
  
x <- df_msp4[grep(i, df_msp4[,1] ),1][1] 
y <- grep(x, df_msp4[,1])[1]
df_year_list[i-101,] <- data.frame(df_msp4[y,])
}

df_year_list[1:10, 1] <- gsub("年", "", df_year_list[1:10, 1])  # 移除"年"字
df_year_list[1:10, 1] <- as.numeric(df_year_list[1:10, 1]) + 1911  # 轉換為數字後加上1911
View(df_year_list)
#(2)111年全國各縣市的資料

df_all_place<- data.frame(
  matrix(
    nrow = 24,
    ncol = 31
  )
)
names(df_all_place) <- names(df_msp4)


for(i in 1:24){
  a <- 269 + i
df_all_place[i,] <- data.frame(df_msp4[a,])
}

df_all_place <- df_all_place[-c(7,22),] 

View(df_all_place)
```

#check 處理結果
```{r code6}
#2013~2022
#(1)檢查發生數年資料總和
#檢查10年發生數的總和在missing_population$X欄顯示的年資料(2013~2022)與在df_year_list$`Total.Cases Known to the Police`欄位，是否一致
new_YoY_data <- sum(df_year_list$`Total.Cases Known to the Police`)
data_2022_YoY <- missing_population$X[c(23:25,50,88,125,162,199,236,273)]
data_2022_YoY <- as.numeric(gsub(",", "", data_2022_YoY))
data_2022_YoY %<>% sum() 

if(  new_YoY_data ==  data_2022_YoY){
  print("df_year_list data total is correct")
}

#(2)檢查每一年發生數總和是否等於男女總和等於所有年齡層總和
#從第一列至第十列，檢查是否 第二欄 = 第四欄 + 第六欄 = 第八欄至第三十欄的偶數欄的總和
for( i in 1:nrow(df_year_list)){
  total <- df_year_list[i,2]
  ManFema_tt <- sum(df_year_list[i,c(4,6)])
  age_tt <- sum(df_year_list[i,seq(8, 30, 2)])
  if( total ==  ManFema_tt && ManFema_tt == age_tt){
    print(paste("df_year_list row",i,"correct"))}  
  else{
    print(paste("df_year_list row",i,"error"))
    }
}

#檢查111年(2022)地區資料是否正確
#檢查所有地區總和資料的加總是否等於該年的總和資料
# 2022 發生數 total =  2022 各地total資料的加總
new_area_data <- sum(df_all_place$`Total.Cases Known to the Police`)
data_2022_area <- missing_population$X[(grep("111",missing_population$失蹤人口統計))][1]
data_2022_area <- as.numeric(gsub(",", "", data_2022_area))
if(  new_area_data ==  data_2022_area){
  print("df_all_place data is correct")
}
```

#compute its mean and range, etc.
```{r code7}
#建立計算範圍以及均值的function
generate_summary_df <- function(df) {
  # 建立空的結果 data frame
  summary_df <- data.frame(Column = character(),
                           Max = numeric(),
                           Min = numeric(),
                           Mean = numeric(),
                           stringsAsFactors = FALSE)
  
  # 逐欄處理 data frame
  for (col in colnames(df)) {
    # 計算每一欄的範圍、平均值和眾數
    max_val <- max(df[, col], na.rm = TRUE)
    min_val <- min(df[, col], na.rm = TRUE)
    mean_val <- mean(df[, col], na.rm = TRUE)
    
    # 將結果加入 summary_df
    summary_df <- rbind(summary_df, data.frame(Column = col,
                                               Max = as.numeric(max_val),
                                               Min = as.numeric(min_val),
                                               Mean = as.numeric(mean_val),
                                               stringsAsFactors = FALSE))
  }
  
  # 移除空白的第一列
  summary_df <- summary_df[-1, ]
  
  # 返回生成的 summary_df
  return(summary_df)
}

```

#拆分成發生數與查獲數

```{r code7}

split_dataframe <- function(df) {
  # 取得基偶欄的索引
  odd_columns <- seq(3, ncol(df), by = 2)
  even_columns <- seq(2, ncol(df), by = 2)
  
  # 基數欄的 dataframe
  df_odd <- df[, c(1,odd_columns)]
  
  # 偶數欄的 dataframe
  df_even <- df[, c(1,even_columns)]
  
  # 返回結果
  list(odd = df_odd, even = df_even)
}

split_dataframe_YoY <- split_dataframe(df_year_list)
df_year_list_Known <- split_dataframe_YoY$even
df_year_list_Recovered <- split_dataframe_YoY$odd

split_dataframe_area <- split_dataframe(df_all_place)
df_all_place_Known <- split_dataframe_area$even
df_all_place_Recovered <- split_dataframe_area$odd

df_year_list_Known
df_year_list_Recovered
df_all_place_Known
df_all_place_Recovered
```

###Description

#Introduce my data.

> 描述資料來源以及概述資料描述內容
#網址來源

```{r}

"https://data.gov.tw/dataset/151250" |> 
  browseURL()
```

```{r}
#確認屬性與是否有na值
print(paste("check :","df_year_list_Known"))
check_class(df_year_list_Known)
check_na(df_year_list_Known)
print(paste("check :","df_year_list_Recovered"))
check_class(df_year_list_Recovered)
check_na(df_year_list_Recovered)
print(paste("check :","df_all_place_Known"))
check_class(df_all_place_Known)
check_na(df_all_place_Known)
print(paste("check :","df_all_place_Recovered"))
check_class(df_all_place_Recovered)
check_na(df_all_place_Recovered)
```

#描述資料
```{r code7}
#2013~2022欄分類資料發生數的範圍以及均值
summary_df_YoY <- generate_summary_df(df_year_list_Known)
summary_df_YoY

#max year
year <- df_year_list_Known$missing_population[max(grep(summary_df_YoY[1,]$Max,df_year_list_Known$`Total.Cases Known to the Police`))]
cal <- summary_df_YoY$Max[1]
print(paste("max :", year, ",", cal))
#min year
year <- df_year_list_Known$missing_population[min(grep(summary_df_YoY[1,]$Min,df_year_list_Known$`Total.Cases Known to the Police`))]
cal <- summary_df_YoY$Min[1]
print(paste("min :", year, ",", cal))
```
#這十年間，最大失蹤人口在2013年共失蹤28909人，最小失蹤人口在2021年共失蹤23598人。

```{r code7}
#2013~2022欄分類資料查獲數的範圍以及均值
summary_df_YoY_R <- generate_summary_df(df_year_list_Recovered)
summary_df_YoY_R

#max year
year <- df_year_list_Recovered$missing_population[max(grep(summary_df_YoY_R[1,]$Max,df_year_list_Recovered$`Total.Recovered Cases`))]
cal <- summary_df_YoY_R$Max[1]
print(paste("max :", year, ",", cal))
#min year
year <- df_year_list_Recovered$missing_population[min(grep(summary_df_YoY_R[1,]$Min,df_year_list_Recovered$`Total.Recovered Cases`))]
cal <- summary_df_YoY_R$Min[1]
print(paste("min :", year, ",", cal))
```
#這十年間，失蹤人口在2013找回最多，共29462人，失蹤人口在2018找回最少，共25202人。

```{r}
#累積發生數以及累積查獲數

sum_of_total <- sum(df_year_list_Known$`Total.Cases Known to the Police`)
print(paste("2013~2022累積失蹤發生人數 : ",sum_of_total))

sum_of_total_R <- sum(df_year_list_Recovered$`Total.Recovered Cases`)
print(paste("2013~2022累積失蹤找回人數 : ",sum_of_total_R))

sum_of_total_diff <-   sum_of_total_R - sum_of_total

print(paste("相差 : ",sum_of_total_diff))
```
#十年間也許因為科技進步，使得聯絡通訊技術比以往發達，更容易找到人，因此才有查獲數大於發生數的情況。

#十年間的趨勢圖如下
```{r}
library(ggplot2)

# 設定資料框名稱和欄位名稱
df <- df_year_list_Known
x <- as.numeric(df$missing_population)
y <- df$`Total.Cases Known to the Police`

# 繪製折線圖和柱狀圖
plot <- ggplot(data = df, aes(x = x)) +
  geom_bar(aes(y = y), stat = "identity", fill = "lightblue") +
  geom_line(aes(y = y), color = "blue") +
  ggtitle("2013-2022 Missing population") +
  xlab("AD /year") +
  ylab("Missing Known (person)")+
  scale_x_continuous(breaks = seq(min(x), max(x), by = 1))+
  scale_y_continuous(breaks = seq(0, max(y), 5000), limits = c(0, max(y)))


# 顯示圖形
print(plot)


```
#2013~2022資料顯示整體呈現下降，失蹤人口10年來屬於下滑趨勢，但近年有反轉跡象。

#各年之各年齡層發生數的排名
```{r}
# 確保年份欄位是數值型態

Knowm_colSum <- colSums(df_year_list_Known[,-c(1:4)])

rank = 13 - rank(Knowm_colSum, ties.method = "min")

sort(rank)
```

#根據2013~2022累積數可以看出來成年男性失蹤數最高，其次成年女性、少女

#失蹤前三名的查獲率？
#查獲率 = 查獲數 / 發生數
```{r code}
#1st

AdultMale_recovered_rate <- 
  colSums(df_year_list_Recovered["Adult.Male.Recovered Cases"]) /
  colSums(df_year_list_Known["Adult.Male.Cases Known to the Police"])

print(paste("成年男性查獲率 : ",AdultMale_recovered_rate))
          
#2nd
AdultFemale_recovered_rate <- 
  colSums(df_year_list_Recovered["Adult.Female.Recovered Cases"]) /
  colSums(df_year_list_Known["Adult.Female.Cases Known to the Police"])

print(paste("成年女性查獲率 : ",AdultFemale_recovered_rate))

#3rd
AdultFemale_recovered_rate <- 
  colSums(df_year_list_Recovered["Juvenile.Female.Recovered Cases"]) /
  colSums(df_year_list_Known["Juvenile.Female.Cases Known to the Police"])

print(paste("少女查獲率 : ",AdultFemale_recovered_rate))


```
#前三名中少女的查獲率最低


#少女失蹤最多的縣市(2022)？
```{r}
summary_df_area <- generate_summary_df(df_all_place_Known)
area <- df_all_place_Known$missing_population[max(grep(summary_df_area[1,]$Max,df_all_place_Known$`Total.Cases Known to the Police`))]
cal <- summary_df_area$Max[1]
print(paste("max :", area, ",", cal))

```




































```{r code7}
#2022年地區資料發生數的範圍以及均值

summary_df_area

#max area
area <- df_all_place_Known$missing_population[max(grep(summary_df_area[1,]$Max,df_all_place_Known$`Total.Cases Known to the Police`))]
cal <- summary_df_area$Max[1]
print(paste("max :", area, ",", cal))
#min area
area <- df_all_place_Known$missing_population[min(grep(summary_df_area[1,]$Min,df_all_place_Known$`Total.Cases Known to the Police`))]
cal <- summary_df_area$Min[1]
print(paste("min :", area, ",", cal))
```
#2022失蹤人口發生數最多為新北市，最少為嘉義市







